ACORDAO-COMPLETO-2440941

ACÓRDÃO 13923/2020 ATA 43/2020 - SEGUNDA CÂMARA

VISTOS, relatados e discutidos estes autos de aposentadoria deferida pela administração do Tribunal Regional do Trabalho da 14ª Região em favor de Francisca de Paula Arruda Souza;
	ACORDAM os Ministros do Tribunal de Contas da União, reunidos em Sessão da 2ª Câmara, nos termos do art. 71, III e IX, da Constituição de 1988, dos arts. 1º, V, 39, II, e 45 da Lei n.º 8.443, de 1992, e dos arts. 260, § 1º, e 262, § 2º, do RITCU, ante as razões expostas pelo Relator, em: 
	9.1. promover, por intermédio do órgão de origem, a exclusão do ato inicial (à Peça 11 sob o n.º 20783302-04-2006-000010-5) e de alteração (à Peça 12 sob o n.º 20783302-04-2008-000016-0) da aludida aposentadoria no Sisac ou e-Pessoal diante, entre outras falhas processuais, da insuperável ausência da correspondente indicação da data de disponibilização dos atos ao referido órgão de controle interno, nos termos do art. 260 do RITCU;
	9.2. determinar, nos termos do art. 260 do RITCU, que, no prazo máximo de 90 (noventa) dias contados da notificação desta deliberação, a administração do Tribunal Regional do Trabalho da 14ª Região, em conjunto com o respectivo órgão do controle interno, encaminhe ao TCU, via Sisac ou e-Pessoal, os correspondentes atos de aposentadoria em favor de Francisca de Paula Arruda Souza, sem as falhas indicadas nesta deliberação, para ser devidamente submetido à apreciação pelo TCU, em sintonia com o art. 260, caput, do RITCU; e
9.3. enviar a cópia do presente Acórdão, com o Relatório e a Proposta de Deliberação, à administração do Tribunal Regional do Trabalho da 14ª Região, para ciência e efetivo cumprimento do item 9.2 deste Acórdão; e 
9.4. arquivar o presente processo, sem prejuízo de promover o monitoramento da determinação proferida pelos itens 9.1 e 9.2 deste Acórdão, representando ao TCU, se necessário.

Aposentadoria deferida pela administração do Tribunal Regional do Trabalho da 14ª Região.

Segunda Câmara

3. Interessada: Francisca de Paula Arruda Souza (CPF XXX.750.882-XX).

13.1. Ministros presentes: Ana Arraes (Presidente), Augusto Nardes, Aroldo Cedraz e Raimundo Carreiro.
13.2. Ministros-Substitutos presentes: Marcos Bemquerer Costa e André Luís de Carvalho (Relator).

ANDRÉ DE CARVALHO

Trata-se de aposentadoria deferida pela administração do Tribunal Regional do Trabalho da 14ª Região em favor de Francisca de Paula Arruda Souza.
2.	Após a análise final do feito, a Auditora Federal Beatriz Furtado Pereira lançou o seu parecer conclusivo à Peça 14, com a anuência, por delegação de competência, do diretor da Sefip (Peça 15) , nos seguintes termos:
	" (...) 2. Os atos foram submetidos, para fim de registro, à apreciação do Tribunal de Contas da União (TCU) , de acordo com o art. 71, inciso III, da Constituição Federal. O cadastramento e a disponibilização ao TCU ocorreram por intermédio do Sistema de Apreciação e Registro de Atos de Admissão e Concessões, na forma dos arts. 2º, caput e incisos I a VI, e 4º, caput, da Instrução Normativa - TCU 78/2018.
	Histórico
	3.	Esta Secretaria realizou a oitiva da Sra. Francisca de Paula Arruda Souza, por meio dos ofícios 70183 e 70185, de 4/12/2012, para que se manifestasse sobre o pagamento da vantagem 'V.P. LEI 9527/97-QUI', considerando o período exercido em função comissionada após 4/9/2001, em desconformidade com o entendimento firmado por esta Corte no Acórdão 2248/2005-TCU-Plenário, Ministro-Relator Lincoln Magalhães da Rocha, bem como sobre o pagamento da vantagem V.P-LEI 10.698/2003 em valor integral, sendo que a aposentadoria ocorreu de forma proporcional (peças 1 e 2) . 
	4.	A unidade jurisdicionada recebeu os ofícios de oitiva em 10/1/2013 (peça 3) . Em resposta, a unidade jurisdicionada encaminhou a documentação anexada à peça 6. 
	5.	A Sra. Francisca de Paula Arruda Souza tomou ciência da oitiva em 16/1/2013 (peça 6, p. 8-9) . O ofício de oitiva estabeleceu o prazo de 15 dias, a contar do recebimento da notificação, para que a interessada, se assim desejasse, pudesse manifestar-se quanto à irregularidade listada. No ofício de oitiva ressaltou-se que a não apresentação da referida manifestação, no prazo fixado, não impedirá a apreciação da matéria pelo Tribunal e ensejará o prosseguimento normal do processo em destaque.
	6.	A Sra. Francisca de Paula Arruda Souza, embora ciente da oitiva, até o presente momento não prestou esclarecimentos sobre a inconsistência listada na oitiva. Portanto, considerando-se o tempo decorrido, é de se presumir que ela decidiu não se manifestar nos autos. Dessa maneira, entende-se cabível a análise e apreciação da matéria constante nos presentes autos, considerando-se atendidos os princípios do contraditório e da ampla defesa. 
	Exame técnico
	a) Entendimento TCU sobre incorporação dos quintos
	7.	A servidora Francisca de Paula Arruda Souza aposentou-se em 17/10/2006, por invalidez, com proventos proporcionais a 22/30 avos. Tanto no ato de concessão inicial como no de alteração consta o pagamento da vantagem dos 'quintos'. 
	8.	A vantagem denominada 'quintos' foi instituída com a Lei 6.732/1979. Segundo o art. 2º dessa lei, o servidor no exercício de cargo em comissão ou função de confiança poderia incorporar, a partir do sexto ano, 1/5 (um quinto) das vantagens correspondentes, a cada ano completo de exercício, até o limite de 5/5 (cinco quintos) ; isto é, até completar o décimo ano. 
	9. Objetivava-se evitar o decesso remuneratório do servidor ocupante de cargo ou função de confiança que viesse a ser dispensado em momento futuro e que não fosse passar imediatamente à inatividade. Uma vez que, até dezembro de 1979, os servidores em atividade que tivessem preenchido os requisitos temporais do art. 180 da Lei 1.711/1952 só poderiam contar com tal benefício quando se aposentassem. Assim, se deixavam um cargo de confiança, após longos anos de exercício, e permaneciam em atividade, regressavam à situação de origem, com a remuneração do cargo efetivo e nada mais.
	10. Com o advento da Lei 8.112/1990, por meio do seu art. 62, § 2º, introduziu novo disciplinamento ao assunto. A incorporação passou a se dar na proporção de 1/5 a cada ano de exercício da função, até o limite de cinco anos, sem a exigência do período de carência de cinco anos.
	11. Os critérios para incorporação dessa vantagem foram definidos mais claramente com a publicação da Lei 8.911/1994, que assim dispôs:
	'Art. 3. Para efeito do disposto no § 2º do art. 62 da Lei nº 8.112, de 11 de dezembro de 1990, o servidor investido em função de direção, chefia e assessoramento, ou cargo em comissão, previsto nesta Lei, incorporará à sua remuneração a importância equivalente à fração de um quinto da gratificação do cargo ou função para o qual foi designado ou nomeado, a cada doze meses de efetivo exercício, até o limite de cinco quintos.
	(...) Art. 10. É devida aos servidores efetivos da União, das autarquias e das fundações públicas, regidos pela Lei nº 8.112, de 11 de dezembro de 1990, cedidos, por afastamento, para exercício em órgão ou entidade do mesmo Poder ou de outro Poder da União, a incorporação de quintos decorrentes do exercício de cargo em comissão e de função de direção, chefia e assessoramento.'
	12. Entretanto, essa vantagem foi extinta e restabelecida por diversas vezes, como demonstra o breve histórico abaixo apresentado.
	13. A MP 831, de 18/1/1995, extinguiu a vantagem dos quintos, tendo sido reeditada exaustivamente até a MP 1.160, de 26/10/1995, que a restabeleceu, porém sob a forma de décimos.
	14. Em 10/11/1997, foi editada a MP 1.595-14, que - convertida na Lei 9.527/1997 - extinguiu novamente a incorporação e a transformou em Vantagem Pessoal Nominalmente Identificada (VPNI) .
	15. Em 8/4/1998, a MP 1.160/1995 foi convertida na Lei 9.624/1998. Essa lei não revogou a Lei 9.527/1997, apenas limitou temporalmente a incorporação da referida vantagem entre 19 de janeiro de 1995 até a data da sua publicação, do tempo residual de exercício de funções comissionadas não empregado até 10/11/1997.
	16. No entanto, essa vantagem sempre esteve cercada de controvérsia. Ainda, em 4/9/2001, foi editada a MP 2.225-45/2001, que acresceu à Lei 8.112/1990 o artigo 62-A, transformando os quintos/décimos em VPNI, com a seguinte redação:
	'Art. 62-A. Fica transformada em Vantagem Pessoal Nominalmente Identificada - VPNI a incorporação da retribuição pelo exercício de função de direção, chefia ou assessoramento, cargo de provimento em comissão ou de Natureza Especial a que se referem os arts. 3º e 10 da Lei no 8.911, de 11 de julho de 1994, e o art. 3º da Lei no 9.624, de 2 de abril de 1998.
	Parágrafo único.  A VPNI de que trata o caput deste artigo somente estará sujeita às revisões gerais de remuneração dos servidores públicos federais.'
	17. Com o advento desta Medida Provisória, surgiram entendimentos divergentes. Por um lado, achava-se que seria devida a incorporação de parcelas da vantagem até 8/4/1998 (data de publicação da Lei 9.624/1998) . Por outro, entendia-se que a MP 2.225-45/2001 havia estendido o direito à incorporação da vantagem até a data de sua publicação.
	18. No âmbito deste Tribunal, os critérios para incorporação de quintos/décimos estavam disciplinados no Acórdão 2248/2005-TCU-Plenário, Ministro-Relator Lincoln Magalhães da Rocha, abaixo transcrito:
	'9.2. alterar a redação do subitem 9.2 do Acórdão 931/2003-TCU-Plenário para: 'firmar entendimento de que é devida a incorporação de parcelas de quintos, com fundamento no artigo 3º da MP 2.225-45/2001, observando-se os critérios contidos na redação original dos artigos 3º e 10 da Lei 8.911/94, no período compreendido entre 09/04/98 e 04/09/2001, data da edição da referida medida provisória, sendo a partir de então todas as parcelas incorporadas, inclusive a prevista no artigo 3º da Lei 9.624/98, transformadas em Vantagem Pessoal Nominalmente Identificada - VPNI, admitindo-se, ainda, o cômputo do tempo residual porventura existente em 10/11/1997, desde que não empregado em qualquer incorporação, para concessão da primeira ou de mais uma parcela de quintos na data específica em que for completado o interstício de doze meses, ficando, também, essa derradeira incorporação transformada em VPNI, nos termos do subitem 8.1.2 da Decisão 925/1999-Plenário.'
	19. Todavia, no ano de 2015, o Supremo Tribunal Federal (STF) , ao apreciar o Recurso Extraordinário (RE) 638.115/Ceará, que teve repercussão geral, deixou assente que as decisões judiciais ou atos emanados pelos poderes Executivo, Legislativo ou Judiciário que determinaram a incorporação de quintos/décimos no período compreendido entre a edição da Lei 9.624/1998 até a edição da Medida Provisória 2.225-45/2001 carecem de fundamento legal e, portanto, violam o princípio da legalidade previsto na Constituição Federal.
	20. Em seu voto, o Ministro Relator explicitou, entre outras, a seguinte justificativa:
	'Enfim, é possível aferir uma questão constitucional na violação da lei pela decisão ou ato dos poderes Executivo, Legislativo ou Judiciário. A decisão ou ato sem fundamento legal ou contrário ao direito ordinário viola, dessa forma, o princípio da legalidade.
	No caso, a decisão judicial que determina a incorporação dos quintos carece de fundamento legal e, portanto, viola o princípio da legalidade.' 
	21. Ao tomar essa decisão, o STF modulou os seus efeitos para dispensar a devolução dos valores recebidos indevidamente de boa-fé até a data do julgamento, cessada a ultra-atividade de incorporações em qualquer hipótese.
	22. Ainda nessa linha de entendimento, foi a decisão no MS 25.763/DF, assim ementado:
	'Mandado de segurança. 2. Administrativo. Servidor público. 3. Cabimento do mandado de segurança da União para impugnar ato do Tribunal de Contas da União. 4. Impossibilidade de incorporação de quintos decorrente do exercício de funções comissionadas no período compreendido entre a edição da Lei 9.624/1998 e a MP 2.225-48/2001. Art. 61, § 1º, inciso II, 'a', e 63, inciso I, CF/88. 5. Ausência de fundamentação legal indispensável para incorporação dos quintos no período de 9.4.1998 a 4.9.2001, data da edição da MP 2.225-45/2001. Violação ao princípio constitucional da legalidade. 6. A medida provisória tão somente transformou em Vantagem Pessoal Nominalmente Identificada (VPNI) a incorporação das parcelas a que se referem os arts. 3º e 10 da Lei 8.911, de 11 de julho de 1994, e o art. 3º da Lei 9.624, de 2 de abril de 1998. 7. Inconstitucionalidade do Acórdão 2.248/2005, do TCU e extinção da incorporação de quintos/décimos desde a Lei 9.527/97. 8. Impetração conhecida e segurança concedida.' 
	23. Assim, o supramencionado Acórdão 2248/2005-TCU-Plenário teve sua inconstitucionalidade reconhecida pelo Supremo Tribunal Federal nos autos do Mandado de Segurança 25.763/DF.
	24. O entendimento desta Corte de Contas até 2005, antes do advento do Acórdão 2248/2005-TCU-Plenário, era de que a incorporação ou atualização de quintos era devida até 8/4/1998, com fundamento no caput do art. 3º da Lei 9.624/1998, vide Decisão 925/1999 e Acórdãos 731/2003 e 732/2003, ambos do Plenário.
	25. Essas decisões também asseguraram a contagem do tempo residual de exercício de funções comissionadas não empregado, até 10/11/1997, para a incorporação de parcela de décimo, com termo final na data específica em que o servidor completasse o interstício de doze meses, de acordo com a sistemática definida na redação original do art. 3º da Lei 8.911/1994. Também declararam que as parcelas incorporadas à remuneração, na forma de quintos, deveriam ser transformadas em décimos e estes transformados em vantagem pessoal nominalmente identificada (VPNI) .
	26. Em deliberações mais recentes, esta Corte de Contas se posicionou acerca da decisão do STF, consignando por meio do Acórdão 2444/2015-TCU-Plenário, Ministro-Relator André Luís de Carvalho, que deve ser observado o entendimento daquela Corte Suprema acerca da impossibilidade de incorporação de quintos de função decorrente do exercício de funções no período compreendido entre a edição da Lei 9.624/1998, de 8/4/1998, e da MP 2.225-48/2001, de 4/9/2001 (RE 638.115/CE e MS 25.763/DF) . A mesma orientação foi adotada nos Acórdãos 5.380/2016, Ministro-Relator Vital do Rego, e 8.788/2016, Ministro-Relator Augusto Nardes, ambos da Segunda Câmara.
	27. Com base nos períodos de função comissionada citados nos atos de aposentadoria e nos documentos apresentados, observa-se que a Sra. Francisca de Paula Arruda Souza incorporou 3/10 de FC-5, sendo que uma parcela dos quintos foi incorporada após 4/9/2001 (peça 6, p. 10-24) . Tal situação contraria o entendimento anterior, que era embasado no Acórdão 2248/2005-TCU-Plenário, Ministro-Relator Lincoln Magalhães da Rocha, bem como o atual entendimento de que a incorporação de quintos deve obedecer a data limite de 8/4/1998, com fundamento na Lei 9.624/1998.
	28. Assim, como a incorporação de parcela de quintos por parte da interessada teve amparo em função comissionada exercida após a vigência da Lei 9.624/1998, a situação está em desacordo com o entendimento do Supremo Tribunal Federal e a jurisprudência mais recente deste Tribunal. Diante do exposto, os atos de aposentadoria da Sra. Francisca de Paula Arruda Souza estão ilegais.  
	b) média das remunerações, proventos integrais e V.P-LEI 10.698/2003
	29. O controle interno registrou que o ato de alteração foi encaminhado porque, inicialmente, os proventos não foram calculados pela média das remunerações. 
	30. Observa-se no sistema e-Pessoal novo ato de alteração de aposentadoria, informando mudança do fundamento legal, que passou a ser com base na Emenda Constitucional 70/2012 (peça 9) . Assim, não existe irregularidade quanto ao cálculo dos proventos com base na remuneração do cargo efetivo em que se deu a aposentadoria (peça 10) . 
	31. Ressalta-se ainda que a vantagem pessoal da Lei 10.698/2003, que não havia sido proporcionalizada, não integra mais os proventos da inativa (peça 10) . 
	Conclusão
	32. Em razão do exposto e tendo em vista as análises realizadas nos atos de concessão inicial e de alteração de aposentadoria de Francisca de Paula Arruda Souza, esta unidade técnica considera que os atos em tela estão ilegais, em razão da incorporação de parcela de quintos/décimos após o advento da Lei 9.624/1998, em desacordo com o entendimento do Supremo Tribunal Federal e a jurisprudência mais recente deste Tribunal.
	Proposta de encaminhamento
	33. Ante o exposto, conforme o preceituado no art. 71, inciso III, da Constituição Federal de 1.988; c/c os arts. 1º, inciso V, e 39, inciso II, da Lei nº 8.443/1992, c/c os arts. 1º, inciso VIII, 260, §§ 1º e 5º, do Regimento Interno/TCU, e tomando por base as informações prestadas pelo órgão de controle interno e as verificações feitas pela unidade técnica, na forma prevista no art. 260, caput, do referido Regimento, propõe-se: 
	a) considerar ilegal e negar o registro dos atos de concessão inicial e de alteração de aposentadoria de Francisca de Paula Arruda Souza;
	b) dispensar o ressarcimento das quantias indevidamente recebidas de boa-fé, nos termos da Súmula TCU n. 106;
	c) determinar ao Tribunal Regional do Trabalho da 14ª Região/AC e RO que adote medidas para que:
            	c.1) no prazo de quinze dias, faça cessar os pagamentos decorrentes dos atos impugnados por esta Corte, sob pena de responsabilidade solidária da autoridade administrativa omissa, nos termos do art. 262 do Regimento Interno/TCU;
	c.2) no prazo de trinta dias, emita novo ato, livre da irregularidade apontada, e o submeta ao TCU pelo Sistema e-Pessoal, nos termos dos arts. 262, § 2º, do Regimento Interno desta Corte e 19, § 3º, da Instrução Normativa TCU 78/2008;
    	c.3) dê ciência, no prazo de 15 (quinze) dias, do inteiro teor desta deliberação à interessada, alertando-a de que o efeito suspensivo proveniente da interposição de eventuais recursos junto ao TCU não a exime da devolução dos valores percebidos indevidamente após a respectiva notificação, caso esses não sejam providos; e
           	c.4) encaminhar ao Tribunal, no prazo de 30 (trinta) dias contados da ciência da decisão, documento apto a comprovar que a interessada tomou conhecimento do acórdão."
3.	Enfim, por intermédio do Exmo. Sr. Procurador Marinus Eduardo De Vries Marsico, o MPTCU anuiu, em cota singela (Peça 16) , à referida proposta da unidade técnica.
4.	Posteriormente, todavia, por meio do Despacho de 9 de abril de 2020 (Peça 17) , nos termos do art. 157 do RITCU, determinei o sobrestamento do presente processo, mas, a partir dos derradeiros pareceres acostados às Peças 20 e 21, a Sefip reenviou o presente processo ao Gabinete do Ministro-Relator para o pronto prosseguimento do feito.
É o Relatório.

não há.

Procurador Marinus Eduardo De Vries Marsico.

APOSENTADORIA. INDEVIDA VANTAGEM COMO "QUINTOS". AUSÊNCIA DA DATA DE DISPONIBILIZAÇÃO DO ATO AO ÓRGÃO DE CONTROLE INTERNO. NECESSIDADE DE EXCLUSÃO DO REFERIDO ATO PARA A CORRETA EMISSÃO DO NOVO ATO. DETERMINAÇÕES.

APOSENTADORIA (APOS)

Secretaria de Fiscalização de Pessoal (Sefip).

Trata-se de aposentadoria deferida pela administração do Tribunal Regional do Trabalho da 14ª Região sob as seguintes condições:
	Peça
	Beneficiária
	Data de Nascimento
	Tipo de Ato e
de Aposentadoria
	Vigência

	11
	Francisca de Paula Arruda Souza
	2/4/1963
	Inicial por Aposentadoria por Invalidez Simples 
	17/10/2006

	12
	Francisca de Paula Arruda Souza
	2/4/1963
	Alteração por Aposentadoria por Invalidez Simples 
	23/1/2008

2. 	Como visto, a Sefip indicou que a incorporação de parcela como quintos de função pela interessada a partir do exercício de função comissionada, mas após a vigência da Lei n.º 9.624, de 1998, estaria em desacordo com o entendimento do Supremo Tribunal Federal (STF) e com a jurisprudência do TCU, ao passo que a vantagem pessoal prevista na Lei n.º 10.698, de 2003, viria a ser paga em valor integral, a despeito de não mais integrar os proventos da inativa. 
3.	Por esse prisma, após a análise final do feito, a Sefip pugnou pela ilegalidade dos aludidos atos de aposentadoria, tendo o MPTCU anuído a essa proposta. 
4.	Ao discorrer sobre a vantagem inerente à incorporação de "quintos" de função, a Sefip destacou que teria sido observada a eventual ilegalidade na aludida parcela, já que a percepção de "quintos" de função no presente caso concreto não estaria amparada pela jurisprudência do TCU (v.g. Decisão 925/1999 e Acórdãos 731/1003 e 732/2003, do Plenário) nem alinhada com o entendimento do STF (v.g. RE 638.115/CE sob a relatoria do Ministro do STF Gilmar Mendes) no sentido de admitir a incorporação ou a atualização da vantagem como "quintos" transformada em VPNI pelo art. 62-A da Lei n.º 8.112, de 1990, somente até o dia 8/4/1998, em consonância com o art. 3º, da Lei n.º 9.624, de 1998.
5. 	Bem se sabe, nesse ponto, que a jurisprudência do TCU estaria firmada no sentido da impossibilidade da incorporação de "quintos" pelo exercício de funções públicas no período compreendido entre a promulgação da Lei n.º 9.624, de 8/4/1998, e a edição da MP n.º 2.225-48, de 4/9/2001, a exemplo do Acórdão 2444/2015-TCU-Plenário, e dos Acórdãos 5.380/2016 e 8.788/2016, da 2ª Câmara, estando esse entendimento em consonância com a então jurisprudência do Supremo Tribunal Federal - STF (v. g.: RE 638.115-CE e MS 25.763-DF) .
6. 	Ocorre, contudo, que, no julgamento do RE 638.115-CE durante a Sessão de 18/12/2019, o STF proferiu o seguinte pronunciamento:
	" (...) Decisão: Inicialmente, o Tribunal, por maioria, resolvendo questão de ordem suscitada pelo Ministro Dias Toffoli (Presidente) , deliberou que, para a modulação dos efeitos de decisão em julgamento de recursos extraordinários repetitivos, com repercussão geral, nos quais não tenha havido declaração de inconstitucionalidade de ato normativo, é suficiente o quórum de maioria absoluta dos membros do Supremo Tribunal Federal, vencido o Ministro Marco Aurélio, que diverge quanto à formulação da questão de ordem e quanto ao seu mérito. Votaram na questão de ordem os Ministros Luiz Fux e Roberto Barroso. Na sequência, o Ministro Dias Toffoli (Presidente) proclamou o resultado do julgamento deste recurso, ocorrido na sessão virtual de 11.10.2019 a 17.10.2019:
	'O Tribunal, por maioria, acolheu parcialmente os embargos de declaração, com efeitos infringentes, para reconhecer indevida a cessação imediata do pagamento dos quintos quando fundado em decisão judicial transitada em julgado, vencida a Ministra Rosa Weber, que rejeitava os embargos. No ponto relativo ao recebimento dos quintos em virtude de decisões administrativas, o Tribunal, em razão de voto médio, rejeitou os embargos e, reconhecendo a ilegitimidade do pagamento dos quintos, modulou os efeitos da decisão de modo que aqueles que continuam recebendo até a presente data em razão de decisão administrativa tenham o pagamento mantido até sua absorção integral por quaisquer reajustes futuros concedidos aos servidores. Os Ministros Ricardo Lewandowski e Celso de Mello proviam os embargos de declaração e modulavam os efeitos da decisão em maior extensão. Ficaram vencidos, nesse ponto, os Ministros Marco Aurélio e Rosa Weber. Por fim, o Tribunal, por maioria, também modulou os efeitos da decisão de mérito do recurso, de modo a garantir que aqueles que continuam recebendo os quintos até a presente data por força de decisão judicial sem trânsito em julgado tenham o pagamento mantido até sua absorção integral por quaisquer reajustes futuros concedidos aos servidores, vencidos os Ministros Marco Aurélio e Rosa Weber. Tudo nos termos do voto do Relator. Afirmaram suspeição os Ministros Luiz Fux e Roberto Barroso'. Ausente, justificadamente, nesta assentada, o Ministro Celso de Mello. Plenário, 18.12.2019."
7. 	Bem se vê, então, que o STF teria passado a considerar indevida a imediata cessação do pagamento dos "quintos" de função, quando estiver fundado em decisão judicial transitada em julgado, e, a despeito de reconhecer a ilegitimidade do pagamento dos "quintos", passou a modular os efeitos da decisão no sentido de admitir a manutenção do correspondente pagamento, até a integral absorção pelos subsequentes reajustes concedidos aos servidores, para os atuais beneficiários da subjacente vantagem por decisão administrativa ou judicial sem o trânsito em julgado.
8.	O presente caso não estaria, contudo, enquadrado na modulação dos efeitos da RE 638.115-CE, até porque a parcela dos quintos de função teria sido indevidamente incorporada após da data de 4/9/2001, durante o período de 21/9/2001 a 18/2/2003, contrariando, ainda, a jurisprudência anteriormente firmada pelo TCU a partir, por exemplo, do Acórdão 2248/2005-TCU-Plenário, sob a relatoria do Ministro-Substituto Lincoln Magalhães da Rocha, além do atual entendimento no sentido de a incorporação dos quintos de função dever obedecer a data-limite de 8/4/1998, nos termos da Lei n.º 9.624, de 1998, e, assim, os aludidos atos padeceriam de ilegalidade.
9.	Ocorre, no entanto, que, em função da ausência da necessária identificação da prévia manifestação do respectivo órgão de controle interno sobre a veracidade e da legalidade dos aludidos atos de aposentadoria, nos termos do art. 260 do RITCU, ante a inadequada ausência de efetiva indicação sobre a data de disponibilização do ato ao referido órgão de controle interno (Peças 11 e 12, p. 1) , o órgão de origem deve promover a nova apresentação do referido ato ao TCU a partir da efetiva correção dessa insuperável inconsistência material no Sisac ou e-Pessoal.
10.	O TCU deve determinar, portanto, a exclusão dos referidos atos de aposentadoria no Sisac ou e-Pessoal, determinando que o órgão de origem promova a nova apresentação dos referidos atos ao TCU a partir da efetiva correção da suscitada inconsistência material.
Ante o exposto, pugno pela prolação do Acórdão ora submetido a este Colegiado.
TCU, Sala das Sessões, em 1º de dezembro de 2020.
Ministro-Substituto ANDRÉ LUÍS DE CARVALHO
Relator